【裁判字號】    97,聲,1369
【裁判日期】    970905
【裁判案由】    聲請回復原狀
【裁判全文】
臺灣士林地方法院刑事裁定              97年度聲字第1369號
聲  請  人
即  被  告  甲○○
                    （現於臺灣臺北監獄執行中）
上列聲請人即被告因違反毒品危害防制條例等案件，經本院於民
國97年2 月29日為第一審刑事判決（97年度訴字第51號），聲請
人聲請回復原狀，本院裁定如下：
    主  文
聲請駁回。
    理  由
一、聲請意旨略以：聲請人即被告甲○○所涉毒品危害防制條例
    案件，業經本院以97年度訴字第51號案件審理中，因於上開
    案件判決後迄未收受該案之判決書，而無從得悉判決內容，
    爰依刑事訴訟法第68條規定聲請回復原狀云云。
二、按非因過失，遲誤上訴、抗告或聲請再審之期間，於其原因
    消滅後5 日內，得聲請回復原狀，刑事訴訟法第67條第1 項
    定有明文。又聲請回復原狀，依法本以當事人非因過失不能
    遵守期限者為限，所謂非因過失，係指逾期之緣由非可歸責
    於當事人而言，若其不能遵守期限係由於自誤，即不能謂非
    過失，最高法院著有21年抗字第169 號裁定可資參照，是聲
    請人對於遲誤上訴期間聲請本院回復原狀，自應以非因自身
    過失致遲誤上訴期間為其前提要件。惟回復原狀，以當事人
    本有不能遵守期限之情形為前提，如因法院未履行送達判決
    程序，以致上訴期限無從進行者，自不發生回復原狀問題，
    最高法院22年上字第1371號判例要旨亦可參照。
三、經查：聲請人即被告甲○○所涉毒品危害防制條例件，業經
    本院以97年度訴字第51號判決分別判處有期徒刑七月及三月
    ，並定應執行刑為有期徒刑九月在案，並由本院依法囑託聲
    請人所在監所長官送達，而於97年3 月18日由其本人收受，
    此有送達證書一紙附於本院97年度訴字第51號卷可稽，並經
    本院調取97年度訴字第51號刑事卷宗核閱無誤；而聲請人甲
    ○○於本件聲請狀內自承確曾簽署上開送達證書，則聲請人
    於97年6 月10日及97年6 月25日具狀以未收受判決為由而聲
    請回復原狀，自難認有何不可歸責於聲請人之事由；況依聲
    請狀所載內容，聲請人所爭執乃係本件判決書是否合法送達
    ，而發生送達之效力，此係涉及上訴期間如何計算，揆諸前
    揭說明，尚不發生回復原狀問題，則是聲請人依據刑事訴訟
    法第68條規定向本院聲請回復原狀，亦屬無據。綜上所述，
    聲請人之聲請並無理由，其回復原狀之聲請，於法不合，應
    予駁回。
四、據上論斷，依刑事訴訟法第220 條，裁定如主文。
中    華    民    國    97    年    9     月    5     日
                  刑事第五庭法  官  黃雅君
以上正本證明與原本無異。
如不服本裁定，應於裁定送達後5 日內，向本院提出抗告狀。
                            書記官  簡湘雲
中    華    民    國    97    年    9     月    5     日


司法院資訊處製作；財團法人民間司法改革基金會備份。
